# 请教陈版主，企业安全生产费用提取和使用管理办法

提问人：1045662738 时间：2022-12-14 22:57:13
请教陈版主一个问题：财政部 应急部：关于印发《企业安全生产费用提取和使用管理办法》的通知里，新增了电力企业，按照上年营业收入，请问该营业收入怎么理解，仅按照主营业务收入可以吗，不考虑其他业务收入，因为其他业务收入和安全费关系不大

回答人：chenyiwei
根据该办法第五十二条：企业同时开展两项及两项以上以营业收入为安全生产费用计提依据的业务，能够按业务类别分别核算的，按各项业务计提标准分别提取企业安全生产费用；不能分别核算的，按营业收入占比最高业务对应的提取标准对各项合计营业收入计提企业安全生产费用。
从这一点来看（按各项业务计提标准分别提取企业安全生产费用），似乎也可以理解为：如果企业同时从事无需计提安全生产费用的业务的，则这部分无需计提安全生产费用的业务对应的收入不纳入计提基数。但鉴于这一点无明确规定，还是建议就此问题与当地应急主管部门沟通确认。